# 增值税进项税可以作为其他流动资产吗？

提问人：keynes 时间：2011-06-12 17:06:25
近日看到某上市公司 2010 年年报，其他流动资产为可抵扣增值税进项税额，这样重分类有依据吗？

回答人：chenyiwei
要看具体的业务背景。如果是属于依法可以抵扣增值税进项税额的情形，但在资产负债表日，相关专用发票尚未经过认证，因而在法律上尚未具备抵扣权的，则可以列报为其他流动资产，到认证通过获得抵扣的法定权利后转入“应交税费——应交增值税（进项税额）”专栏。